【裁判字號】    97,抗,519
【裁判日期】    971205
【裁判案由】    假扣押
【裁判全文】
臺灣高等法院臺中分院民事裁定           97年度抗字第519號
抗  告  人  良澄股份有限公司
法定代理人  甲○○
上列抗告人與相對人乙○○間假扣押事件，對於中華民國97年9
月10日臺灣臺中地方法院97年度裁全字第6864號裁定提起抗告，
本院裁定如下：
    主  文
抗告駁回。
抗告費用由抗告人負擔。
    理  由
一、本件相對人於原法院聲請意旨略以：相對人為抗告人之股東
    ，抗告人於民國95年8月13日經股東會決議減資，應退還相
    對人股款計新台幣（下同）332,800元，迄未退還。又抗告
    人對相對人提起詐欺刑事告訴，已造成相對人名譽、人格之
    損失，抗告人應賠償相對人200萬元之精神慰撫金，爰聲請
    准將抗告人所有財產在45萬元範圍內予以假扣押，並提出股
    票、臨時股東會議事錄及檢察官起訴書影本等件，以釋明假
    扣押之請求及原因。
二、原法院爰命相對人以15萬元為抗告人供擔保後，得對於抗告
    人之財產在45萬元之範圍內，予以假扣押。抗告人以45萬元
    為相對人供擔保後，得免為或撤銷該假扣押。
三、抗告意旨略以：相對人就本件假扣押原因未為釋明，原法院
    裁定准許假扣押，顯有違誤，爰聲請廢棄原裁定等語。
四、按債權人就金錢請求或得易為金錢請求之請求，欲保全強制
    執行者，得聲請假扣押。假扣押，非有日後不能強制執行或
    甚難執行之虞者，不得為之。請求及假扣押之原因，應釋明
    之。前項釋明如有不足，而債權人陳明願供擔保或法院認為
    適當者，法院得定相當之擔保，命供擔保後為假扣押。民事
    訴訟法第522條第1項、第523條第1項、第526條第1、2項定
    有明文。故債權人就假扣押之原因未釋明時，固不得以供擔
    保代之；惟如已釋明，僅係釋明不足，法院自仍得命債權人
    供擔保後為假扣押。
五、經查，相對人聲請本件假扣押，業據其提出股票、股東會議
    事錄及起訴書影本，以釋明假扣押之請求及原因，而其假扣
    押之原因為抗告人處分或隱匿其財產，有難於強制執行之情
    事，參之抗告人確減少公司資本等情，則據此已足以認為相
    對人已為相當程度之釋明，使法院得薄弱之心證，信其事實
    上之主張大概如此。縱使其釋明程度尚有不足，惟相對人既
    陳明願供擔保以補釋明之不足，依首揭說明，原法院准為本
    件假扣押之聲請，於法即無不合。從而，抗告意旨指摘原裁
    定不當，求予廢棄，為無理由，應予駁回。
六、據上論結，本件抗告為無理由，依民事訴訟法第495條之1第
    1項、第449條第1項、第95條、第78條，裁定如主文。
中    華    民    國    97    年    12    月    5     日
                  民事第六庭    審判長法  官  袁再興
                                      法  官  陳賢慧
                                      法  官  吳惠郁
以上正本係照原本作成。
不得再抗告。
                                      書記官  江玉萍
中    華    民    國    97    年    12    月    8     日
                                                      Ａ


司法院資訊處製作；財團法人民間司法改革基金會備份。
